sv: Profil/form: Hög profil; Låg profil; Medelhög profil; Övrigt
it: Profilo/forma: Profilo alto; Profilo basso; Profilo medio; Altro
tr: Profil/şekil: Yüksek profil; Düşük profil; Orta profil; Diğer
sl-SI: Profil/oblika: Visok profil; Nizek profil; Srednji profil; Drugo
th: รูปทรง/Shapes: ทรงสูง; ทรงเตี้ย; ทรงมาตรฐาน; อื่นๆ
el: Προφίλ/σχήμα: Υψηλό προφίλ; Χαμηλό προφίλ; Μεσαίο προφίλ; Άλλο
es: Perfil/forma: Perfil alto; Perfil bajo; Perfil medio; Otro
hr-HR: Profil/oblik: Visoki profil; Niski profil; Srednji profil; Ostalo
cs: Profil/tvar: Vysoký profil; Nízký profil; Střední profil; Ostatní
ru: Профиль или форма: Высокий профиль; Низкий профиль; Средний профиль; Другое
hu: Profil/alak: Magas profil; Alacsony profil; Közepes profil; Egyéb
da: Profil/form: Høj profil; Lav profil; Mellemprofil; Anden
vi: Hình dạng/hình dáng: Chóp cao; Chóp thấp; Chóp vừa; Khác
nl: Profiel/vorm: Hoog profiel; Laag profiel; Medium profiel; Anders
nb: Profil/form: Høy profil; Lav profil; Medium profil; Annet
lt-LT: Profilis / forma: Aukštas profilis; Žemas profilis; Vidutinis profilis; Kita
zh-TW: 輪廓/形狀: 高輪廓; 低輪廓; 中輪廓; 其他
en: Profile/shape: High profile; Low profile; Medium profile; Other
fr: Profil ou forme: Profil haut; Profil bas; Profil moyen; Autre
ja: プロファイル／形状: ハイプロファイル; ロープロファイル; ミディアムプロファイル; その他
bg-BG: Профил/форма: Висок профил; Нисък профил; Среден профил; Друго
de: Profil/Form: Hohes Profil; Niedriges Profil; Mittleres Profil; Sonstige
pt-BR: Perfil/formato: Perfil alto; Perfil baixo; Perfil médio; Outro
zh-CN: 轮廓/形状: 高轮廓; 低轮廓; 中轮廓; 其他
sk-SK: Profil/tvar: Vysoký profil; Nízky profil; Stredný profil; Iný
pl: Profil/kształt: Wysoki profil; Niski profil; Średni profil; Inny
ro-RO: Profil/formă: Profil înalt; Profil redus; Profil mediu; Altele
fi: Profiili/muoto: Korkea profiili; Matala profiili; Keskikorkea profiili; Muu
pt-PT: Perfil/forma: Perfil alto; Perfil baixo; Perfil médio; Outro
ko: 프로파일/모양: 하이 프로파일; 로우 프로파일; 미디엄 프로파일; 기타